# 请教陈老师，员工离职后股份支付如何进行会计处理？@chenyiwei

提问人：jdlcs 时间：2017-03-11 20:07:27
具体而言：A公司大股东B无偿转让部分股份给持股平台（合伙人均为公司员工），该部分作为股份支付处理，双方约定，自受让激励股权之日起每一个自然年度，员工持有的激励股权可解禁25%，即可转让其持有的25%的激励股权给第三方，但该转让须经大股东书面确认，上一年度未转让的解禁激励股权可递延至下一年度，转让价格由员工与第三方协商确定。目前，持股平台一人离职，如该员工股权激励授予日为20X5年 3 月，20X6年 6 月离职，以前年度会计处理为股权激励数量乘以公允价值，在 4 年内分摊，然后再按月分摊进行会计处理，请问该员工20X6年离职后是否需将20X5年 3 月至20X6年的股份支付冲回？还是从20X6年 7 月开始不再确认股份支付，且不调整之前已确认的股份支付金额？因协议规定每自然年度解禁25%，请问是否存在对20X5年 3 月至20X6年股份支付不进行调整，但是需冲回20X6年4-6月股份支付的情况？

回答人：chenyiwei
首先，这种“一次授予、分期解锁”的股份支付，应将每一期解锁的部分分别确认为一项独立的股份支付，分别在各该批次的等待期内摊销。不能将全部费用在 4 年内均摊。 其次，需要明确：根据股份支付条款，该员工离职时，第一期解锁的 25 ％部分是否已经获得，不再回购？以后尚未解锁的三期是否全部作废，由公司回购，不能再解锁？